【裁判字號】    99,交抗,2069
【裁判日期】    991129
【裁判案由】    違反道路交通管理處罰條例
【裁判全文】
臺灣高等法院交通事件裁定            99年度交抗字第2069號
抗  告  人
即受處分人  許月星
上列抗告人因違反道路交通管理處罰條例案件，不服臺灣士林地
方法院，中華民國99年9月28日所為裁定（99年度交聲字第1003
號、第1004號），提起抗告，本院裁定如下：
    主  文
抗告駁回。
    理  由
一、抗告意旨略以：依臺北市交通管制工程處北市交工社字第09
    932685500號書函，士林夜市、士林國小周遭，除特定禁止
    停車時段外，其餘時段黃線均可停車。反觀福德路48巷週遭
    ，亦臨近士林夜市且非屬交通要道，卻於7-20時黃線不能停
    車，顯有違公平。又上開路段經常有人永久性停車，此有異
    議狀所附照片可稽，可見福德路48巷道黃線停車標示確讓用
    路人難以辨識，且有違行政程序法第6條之「平等原則」。
    雖人民不得主張不法之平等，但若法律無法公平執行，不但
    會讓人民認為政府故意設下陷阱，也會質疑執勤人員係選擇
    性執法。請撤銷該處黃線之限制及原審處分，以維公平及便
    民原則云云。
二、按禁止停車線為黃實線，用以指示禁止停車路段，禁止時間
    為每日上午7時至晚間8時，如有延長或縮短之必要時，應以
    標誌及附牌標示之，道路交通標誌標線號誌設置規則第168
    條第1項、第2項、第4項定有明文。又汽車駕駛人停車時，
    在設有禁止停車標誌、標線之處所停車，處新臺幣（下同）
    600元以上1,200元以下罰鍰，道路交通管理處罰條例第56
    條第1項第4款定有明文。
三、經查：
  (一)按抗告人許月星駕駛其所有之車牌號碼CV-7223號自用小客
    車，先後於民國99年7月1日13時49分許、2日15時11分許，
    在臺北市○○區○○路48巷旁（下稱系爭路段）設有禁止停
    車標線處所之禁止停車時段違規停車，業經臺北市政府停車
    管理工程處值勤人員逕行舉發等情，此為抗告人所不爭執，
    且有臺北市政府交通局北市交停字第1AF431152號、第1AF43
    4006號舉發違反道路交通管理事件通知單影本2件、照片4幀
    等附卷可稽（見原審卷第14-15頁），是抗告人確有「在設
    有禁止停車標線之處所停車」之違規行為，係屬事證明確，
    堪以認定。
  (二)抗告人雖執交通管制工程處北市交工社字第09932685500號
    函，認系爭路段周遭臨近士林夜市且非屬交通要道，其禁止
    停車時限卻較士林夜市、士林國小為長，顯有違平等原則云
    云，惟汽車停車時，設有禁止停車標誌、標線之處所不得停
    車，道路交通安全規則第112條第1項第4款定有明文，揆諸
    前揭規定，並未區分設有禁止停車標誌、標線之處所是否為
    主要交通要道而有所不同，況道路標誌、標線之設置，核屬
    道路主管行政機關之職權，系爭路段禁止停車標線之設置是
    否適當、符合平等原則，應屬主管機關之行政裁量範圍，核
    與本件主管機關裁罰抗告人之違規停車行為是否合法並無關
    涉，抗告人認系爭路段禁止停車標線之設置違反平等原則，
    自應循訴願、行政訴訟等程序尋求救濟，方屬正辦，抗告意
    旨以系爭路段禁止停車標線之設置違反平等原則，請求本院
    撤銷，尚非正確之權利救濟途徑，難認有據。又抗告人以其
    異議狀所附照片證明系爭路段經常有人停車，可見系爭路段
    之黃線標示確難以辨識云云，惟依抗告人異議狀內所附照片
    ，系爭路段之黃線標示應屬清晰可見，並無肉眼難以辨識之
    情，此有上開照片35幀附卷可稽（見原審卷第6至9頁），且
    系爭路段雖有其他駕駛人違規停車，依一般邏輯法則，亦無
    從據此認定系爭路段之禁止停車標示即屬模糊、難以辨識，
    是抗告人上揭辯詞，亦難認有理由。至抗告人質疑值勤人員
    未公平執法乙節，然抗告人之違規停車行為既屬事證明確，
    系爭路段雖有其他駕駛人違規停放車輛而未為值勤人員所掣
    單舉發，亦非抗告人可得據以免受裁罰之事由，併予敘明。
  (三)綜上，原審以抗告人2次違規行為事證明確，原處分機關依
    上開規定裁罰，核無不當，而駁回抗告人之異議，經核並無
    違誤。抗告人仍執前詞提起本件抗告，為無理由，應予駁回
    。
四、據上論結，應依道路交通案件處理辦法第26條，刑事訴訟法
    第412條，裁定如主文。
中    華    民    國    99    年    11    月    29    日
                  刑事第十庭  審判長法  官  宋  祺
                                    法  官  高玉舜
                                    法  官  陳明珠
以上正本證明與原本無異。
不得再抗告。
                                    書記官  胡勤義
中    華    民    國    99    年    11    月    29    日

司法院資訊處製作；財團法人民間司法改革基金會備份。
